臺灣士林地方法院刑事判決　　　　　　　95年度易字第1746號
公　訴　人　臺灣士林地方法院檢察署檢察官
被　　　告　乙○○
上列被告因恐嚇等案件，經檢察官提起公訴（95年度偵字第
14358號），本院判決如下：
    主  文
乙○○以加害身體之事，恐嚇他人致生危害於安全，處有期徒刑
肆月，如易科罰金以新台幣壹仟元折算壹日；竹棍壹支沒收。又
損壞他人汽車之擋風玻璃，足以生損害於他人，處有期徒刑參月
，如易科罰金以新台幣壹仟元折算壹日。應執行有期徒刑陸月，
如易科罰金以新台幣壹仟元折算壹日；竹棍壹支沒收。
    事  實
一、乙○○前曾因犯毀損罪及傷害罪分別經本院判處拘役30日及
    50日，其中毀損罪所判處拘役30日部分，甫於民國95年9 月
    14 日 執行完畢出監，猶不知悔改，復於95年10月22日19時
    許，在臺北縣淡水鎮○○路○ 段150 號前某小吃攤吃麵飲酒
    ，因欲向在前址經營便利商店之丙○○賒帳買酒，惟乙○○
    前已積欠丙○○帳款新台幣三千多元未還，而遭丙○○拒絕
    ，竟心生不滿，返家持其所有之竹棍，至丙○○店前作勢欲
    毆打丙○○，並口出：「給我小心一點，不然要給你好看」
    等語，使丙○○心生畏怖，致生危害於安全。
二、乙○○於95年10月23日16時許，在臺北縣淡水鎮○○里○○
    路○ 段152 號2 樓住處陽臺，見丙○○之婆婆甲○○所有之
    GW—6356號自用小客車停放該處1 樓路旁，益生氣憤，基於
    毀損之故意，持其所有之陶製花盆往該自小客車丟擲，致該
    車擋風玻璃破損，足以生損害於甲○○。
三、案經丙○○、甲○○訴由臺北縣政府警察局淡水分局報告臺
    灣士林地方法院檢察署檢察官偵查起訴。
    理  由
一、訊據被告乙○○，矢口否認有何恐嚇及毀損之犯行，辯稱：
    伊固有至丙○○店裡要賒帳，但遭拒絕後，因丙○○之兒子
    要打伊，伊即跑回家去躲，95年10月23日那天伊可能喝醉酒
    ，伊有拿陶製花盆，不小心掉落到樓下，但當時是垂直落下
    不可能砸到甲○○的車云云。
二、經查：
（一）上揭恐嚇犯罪事實，業據證人即告訴人丙○○於本院審理
      時結證稱：「那天約晚上六點多，被告他們一夥人在我住
      處隔壁，我先生姐姐的麵店吃麵，喝酒，被告說，酒再給
      我一罐，我說，你已經喝那麼醉了，你清醒一點再講，被
      告就大聲說，我是欠你多少，我拿來還你。當時被告已經
      約賒帳三千多元都還沒有還，所以我拒絕被告。被告常常
      喝酒，沒錢就來賒帳買酒。後來被告破口大罵，回家拿了
      棍子，又到我家店門口叫囂，出口辱罵，說「給我小心一
      點，不然要給你好看」之類的話。我先生出來之後，被告
      就退回他家。」、「問：（被告持何種木棍？）長約三、
      四尺的圓形竹棍，是從被告家裡拿出來的。」等語甚詳，
      核與目擊證人甲○○於本院審理結證稱：「當時我有在場
      ，丙○○不願賒帳給被告，所以他們吵了起來，被告後來
      回家拿竹棍，叫丙○○要小心一點。」等語相吻合。又參
      以被告於本院審理時自承：被害人丙○○拒絕伊賒帳時，
      伊有出言辱罵丙○○等情（本院審理筆錄第8 頁），顯見
      被告當時欲賒帳遭受被害人丙○○拒絕後甚感不滿，乃出
      言對丙○○辱罵穢言，其態度已極為強悍及不友善，足認
      證人丙○○、甲○○指證被告持拿竹棍出言恫嚇等情，應
      屬實情。
（二）被告確有上揭毀損之犯行，亦經證人即告訴人甲○○於本
      院審理時結證稱：「問：（你有看見被告用花盆毀損你汽
      車的情形？）有，第一次看到車上有根棍子，還有個小塑
      膠花盆，我們以為是風吹落，要去掃洗，我掃好回頭正好
      看見被告從樓上拿一個較大的陶製花盆往汽車的引擎蓋、
      擋風玻璃丟」、「問：（車壞了之後，總共修了哪些項目
      ？）玻璃換過，也換雨刷（二支都換過），還沒有烤漆，
      目前花了三千二百元。」等語甚詳，並有毀損現場之照片
      4 張及修車之估價單1 紙附於偵查卷第13至第15頁可稽，
      從毀損現場之照片以觀，被告當時係站在二樓正注視著樓
      下所停之系爭汽車，又花盆係掉落在汽車前擋風玻璃上，
      玻璃已破損，其情形與告訴人甲○○所證述之情節相吻合
      。被告雖辯稱：花盆是其拿時不小心掉落到樓下去云云，
      惟據卷附現場照片以觀，告訴人甲○○之車子停放處與從
      二樓凹入之陽台邊緣垂直而下尚有一段距離，若如被告所
      辯，花盆是其拿時不小心掉落到樓下去，則花盆應垂直落
      下，其落點應在汽車之前之空地上或汽車之引擎蓋上前端
      ，不可能掉落在汽車擋風玻璃上，花盆會掉落在汽車擋風
      玻璃上，應係是被告自二樓朝汽車擋風玻璃處擲砸所致，
      被告所辯與事實不符，顯難採信。
（三）綜上所述，本件事證明確，被告空言否認犯罪，不足採信
      ，其犯行應堪認定。
三、核被告所為係犯刑法第305 條恐嚇罪及同法第354 條之毀損
    罪，所犯2 罪，犯意個別，犯罪構成要件不同，應分論併罰
    。爰審酌被告前曾因犯毀損罪及傷害罪分別經本院判處拘役
    30日及50日，其中毀損罪所判處拘役30日部分，甫於95年9
    月14日執行完畢出監，仍不知警惕又再犯本罪，足認其素行
    不良，犯後又飾辭狡辯，毫無悔意，亦未賠償被害人之損害
    等一切情狀，分別量處如主文所示之刑，並諭知易科罰金之
    折算標準及定其應執行之刑，以示懲儆。又被告持以恐嚇被
    害人丙○○之竹棍一支係被告所有，且供其犯罪所用之物，
    業據告訴人丙○○供明在卷，雖未扣案，但並無證據證明該
    竹棍已滅失，應併予宣告沒收，至於被告持以砸車之花盆，
    告訴人及被告均稱已丟棄不存在，爰不宣告沒收。
四、至於起訴書另記載被告亦有毀損該車之引擎蓋（凹損），惟
    查：告訴人甲○○於本院審理時稱：引擎蓋略有凹損，又依
    偵查卷附之毀損相片以觀，花盆係砸落在汽車之前擋風玻璃
    之上，並未落在汽車引擎蓋上，雖有部分盆內泥土散落在引
    擎蓋上，但該處亦看不出有何明顯凹損之損害，應未達於喪
    失引擎蓋效用之程度，是此部份尚難成立毀損罪，惟此部份
    與上開毀損罪有實質一罪之關係，爰不另為無罪之諭知，附
    此敘明。
據上論斷，應依刑事訴訟法第299 條第1 項前段，刑法第305 條
、第354 條、第41條第1 項前段、第38條第1 項第2 款、第51條
第5 款，判決如主文。
本案經檢察官王以文到庭執行職務
中　　華　　民　　國　　96　　年　　3 　　月　　29　　日
                  刑事第三庭審判長法  官  蔡明宏
                                  法  官  周明鴻
                                  法  官  賴邦元
以上正本證明與原本無異。
如不服本判決，應於判決送達後10日內，向本院提出上訴狀。
                                  書記官  游育慈
中　　華　　民　　國　　96　　年　　3 　　月　　29　　日
附錄本案論罪科刑法條之依據：
中華民國刑法第305條
（恐嚇危害安全罪）
以加害生命、身體、自由、名譽、財產之事，恐嚇他人致生危害
於安全者，處2 年以下有期徒刑、拘役或3 百元以下罰金。
中華民國刑法第354條
（毀損器物罪）
毀棄、損壞前二條以外之他人之物或致令不堪用，足以生損害於
公眾或他人者，處2 年以下有期徒刑、拘役或5 百元以下罰金。
